臺灣彰化地方法院民事裁定
108年度訴字第634號
上  訴  人
即  原  告  彰化縣田中鎮公所

兼  法  定
代  理  人  洪麗娜  
上列上訴人與被上訴人蔡明煌等46人間確認管理權不存在等事件
，上訴人對於民國110年11月30日本院第一審判決，提起第二審
上訴，本院裁定如下：
    主  文
上訴人應於本裁定送達後10日內，繳納裁判費新臺幣233,002元
，逾期即駁回上訴。
    理  由
一、按以一訴主張數項標的者，其價額合併計算之，民事訴訟法
    第77條之2第1項前段定有明文。所謂以一訴主張數項標的，
    係包括當事人為複數之主觀訴之合併在內。
二、查本件上訴人之上訴聲明：㈠原判決廢棄；㈡確認被上訴人蔡
    明煌等46人與乾德宮間信徒關係不存在。㈢確認被上訴人蔡
    明煌、陳宏傑、蕭燈桂、曾寶玉、劉伯齊、蕭家勳、邱子源
    、田春蓮、梁正賢、董美齡、張百烈、鄭素梅、謝志朋、王
    志樺、廖淑珠、許文忠、蘇麗華與乾德宮間管理權之委任關
    係不存在。核諸前揭聲明：
　㈠就上訴聲明第㈡項言，上訴人請求確認信徒關係不存在，係對
    親屬關係或身分上之權利有所主張，屬非財產權；又上訴人
    主張之訴訟標的權利義務為同種類、事實上及法律上之原因
    為同類，本件應屬普通共同訴訟，所得勝敗互不相涉、訴訟
    利益自屬各別，應分別計徵裁判費，依民事訴訟法第77條之
    14第1項、第77條之16第1項規定，應各徵新臺幣（下同）4,
    500元。從而就此項非財產權部分，應繳裁判費207,000元【
    計算式：4,500元×46人＝207,000元】。
　㈡就上訴聲明第㈢項言，係確認於民國107年12月23日召開乾德
    宮107年第1次信徒大會選任之管理暨監察委員無效，核其訴
    訟性質與公司股東請求撤銷股東會決議之訴類似，屬因財產
    權而起訴，其訴訟標的價額，應以上訴人如獲勝訴判決所得
    受之客觀上利益定之，如不能核定訴訟標的價額者，則以民
    事訴訟法第466條所定不得上訴第三審之最高利益額數加10
    分之1即新臺幣1,650,000元定之，故應徵第二審裁判費26,0
    02元。
三、從而，就本件上訴聲明第㈡項非財產權部分與第㈢項財產權部
    分應繳裁判費合計為233,002元【計算式：207,000元＋26,00
    2元＝233,002元】，未據上訴人繳納。茲依民事訴訟法第442
    條第2項前段規定，限上訴人於收受本裁定送達後10日內逕
    向本院如數補繳，逾期不繳，即駁回上訴，特此裁定。
中　　華　　民　　國　　110 　年　　12　　月　　15　　日
                  民事第一庭    法　官  徐沛然
以上正本係照原本作成。
本件訴訟標的價額之核定部分，如不服應於本裁定送達後10日內
向本院提出抗告狀；命繳裁判費部分，不得抗告。
中　　華　　民　　國　　110 　年　　12　　月　　16　　日
                                書記官  蔡明株